# 求助陈版

提问人：vincent_koh 时间：2023-07-05 11:26:
游戏公司的虚拟道具销售收入是否属于商品销售收入？如果属于，是归到哪类收入？

回答人：chenyiwei
玩家购买虚拟道具的目的是在后续玩游戏过程中使用，因此仍属于提供游戏服务的收入。目前实务中一般根据道具的消耗情况对应结转确认收入。